【裁判字號】    98,易,3059
【裁判日期】    981013
【裁判案由】    贓物
【裁判全文】
臺灣臺中地方法院刑事判決              98年度易字第3059號
公  訴  人  臺灣臺中地方法院檢察署檢察官
被      告  乙○○
上列被告因贓物案件，經檢察官提起公訴（98年度偵緝字第1041
號），被告於準備程序中就被訴事實為有罪之陳述，經聽取當事
人之意見後，由本院裁定進行簡式審判程序審理，判決如下：
    主  文
乙○○收受贓物，處拘役貳拾日，如易科罰金，以新臺幣壹仟元
折算壹日。
    事  實
一、乙○○明知蔡信億（另案通緝中）所使用未懸掛車牌之引擎
    號碼KC434073號普通重型機車（該車係甲○○所有之物，於
    民國98年1 月22日夜間某時，在臺中縣太平市○○街65之4
    號前，遭蔡信億竊取），係竊得之機車，竟仍基於收受贓物
    之犯意，於98年1 月28日晚上8 時許，在臺中縣太平市○○
    路附近某處，與蔡信億共同騎乘上開未懸掛車牌之重機車，
    前往臺中市逢甲大學附近、臺中縣太平市山區等處。嗣於98
    年1 月29日凌晨1 時55分許，蔡信億騎乘上開機車搭載乙○
    ○，行經臺中縣太平市○○路○ 段27號前時，因發現警方臨
    檢而緊急迴轉，致發生交通事故，始為警當場查獲乙○○，
    及尋獲上開甲○○遭竊之機車，蔡信億則乘隙逃逸。
二、案經臺中縣警察局太平分局報告臺灣臺中地方法院檢察署檢
    察官偵查起訴。
    理  由
一、按被告以外之人於審判外之言詞或書面陳述，除法律有規定
    者外，不得作為證據。前項規定，於法院以簡式審判程式或
    簡易判決處刑者，不適用之，刑事訴訟法第159 條定有明文
    。查本案被告乙○○因贓物案件，經檢察官提起公訴，被告
    於準備程序中就被訴事實為有罪之陳述，經法官告知簡式審
    判程序之旨，並聽取公訴人、被告之意見後，裁定進行簡式
    審判程序，且無刑事訴訟法第159 條第1 項規定之適用，合
    先敘明。
二、上開犯罪事實，業據被告乙○○於本院審理時坦承不諱，而
    被告乙○○收受之上開未懸掛車牌之引擎號碼KC434073號重
    機車，係被害人甲○○所有，於98年1 月22日某時許，在臺
    中縣太平市○○街65之4 號失竊等情，亦經被害人甲○○於
    警詢時證述財物遭竊經過明確，核其性質自屬他人財產犯罪
    所取得之贓物無訛，並經證人蔡信億、蔡明志、蔡明淇於警
    詢中證述在卷，足認被告明知蔡信億於98年1 月28日晚上騎
    乘用以搭載之機車，為蔡信億竊取所得之贓物，竟仍與蔡信
    億共同騎乘該機車，足認被告主觀上有收受贓物之故意無疑
    。此外，復有臺中縣警察局太平分局扣押筆錄暨扣押物品目
    錄表、失車唯讀案件基本資料、被害人甲○○立具之贓物認
    領保管單、查獲現場圖各1 紙及機車照片4 張在卷可稽。綜
    上卷證可知，被告乙○○於本院審理中所為任意性自白，核
    與事實相符，足堪採信。是本案事證明確，被告乙○○所為
    收受贓物犯行，洵堪認定，應依法論科。
三、核被告乙○○所為，係犯刑法第349 條第1 項之收受贓物罪
    。爰審酌被告乙○○收受贓物，助長不法財產犯罪盛行、增
    加被害人尋回失物之困難，行為實有不當，惟念其犯後於本
    院審理時坦承犯行，態度良好，被害人亦已領回遭竊車輛，
    及其犯罪動機、目的、手段等一切情狀，量處如主文所示之
    刑，並諭知易科罰金之折算標準，以資懲儆。
四、另本件被告乙○○行為後，刑法第41條第2 項至第8 項業於
    97年12月30日修正，經總統於98年1 月21日公布，並於98年
    9 月1 日施行。而按行為後法律有變更者，適用行為時之法
    律，但行為後之法律有利於行為人者，適用最有利於行為人
    之法律，刑法第2 條第1 項定有明文，係採從舊從輕之原則
    。而所謂法律有變更，係指足以影響行為之可罰性範圍及其
    法律效果之法律修正而言，易科罰金、易服勞役之折算標準
    及其期限涉及裁量權之行使，屬於科刑規範事項，其折算標
    準於裁判時並應於主文內諭知，與一般純屬執行之程序有別
    ，是如新舊法對易科罰金、易服勞役之折算標準及期限各有
    不同時，應依前揭規定，比較適用最有利於行為人之法律，
    有最高法院96年度臺非字第58號、第234 號判決可資參照，
    惟有關易服社會勞動折算標準為6 小時折算1 日，期限為最
    長1 年，修正後刑法第41條第2 項、第3 項、第5 項已定有
    明文，其標準係屬固定，並不涉及法院裁量權之行使，非屬
    科刑規範事項變更，自不生新舊法比較之問題，故本件無刑
    法第2 條法律變更規定之適用。又依新修正之刑事訴訟法第
    479 條第2 項規定，可知該易服社會勞動乃係屬執行檢察官
    之權限，是本件自無須再於主文中另諭知易服社會勞動之折
    算標準，附此敘明。
據上論斷，應依刑事訴訟法第273 條之1 第1 項、第299 條第1
項前段，刑法第349 條第1 項、第41條第1 項前段，刑法施行法
第1 條之1 第1 項、第2 項前段，判決如主文。
本案經檢察官張容姍到庭執行職務。
中    華    民    國    98    年    10    月    13    日
                  刑事第十八庭  法  官  胡芷瑜
以上正本證明與原本無異。
如不服本判決應於收受送達後10日內向本院提出上訴書狀，並應
敘述具體理由；其未敘述上訴理由者，應於上訴期間屆滿後20日
內向本院補提理由書（均須按他造當事人之人數附繕本）「切勿
逕送上級法院」。
                                書記官  沈慧玲
中    華    民    國    98    年    10    月    13    日
附錄本案論罪科刑法條：
中華民國刑法第349條（普通贓物罪）
收受贓物者，處3年以下有期徒刑、拘役或5百元以下罰金。
搬運、寄藏、故買贓物或為牙保者，處5年以下有期徒刑、拘役
或科或併科1千元以下罰金。
因贓物變得之財物，以贓物論。


司法院資訊處製作；財團法人民間司法改革基金會備份。
